# DALVAN CARVALHO

Desenvolvedor Front-End · Santa Cruz do Sul - RS

(92) 985518435 · contato@dalvanc.com · linkedin.com/in/dalvancarvalho · github.com/dalvancarvalho · dalvanc.com

Especialista em TI com mais de 10 anos de experiência na área da tecnologia, busco aplicar minhas habilidades de pesquisa e resolução de problemas no desenvolvimento front-end. Apaixonado por criar interfaces de usuário intuitivas e funcionais, valorizo a colaboração com equipes que compartilham conhecimento e ideias em desenvolvimento, design e UX.

**IDIOMAS** 

· Supabase

· Vercel

· Figma

Bacharelado em Engenharia Civil Universidade de Santa Cruz do Sul – UNISC		Português Inglês Espanhol	Nativo Proficiência profissional plena Proficiência profissional limitada
HABILIDADES Linguagens de programação	Bibliotecas e Fram	overonka	Ferramentas, plataformas e outros
		eworks	• •
· JavaScript	· React		· Git
· TypeScript	<ul> <li>React Native</li> </ul>		· GitHub
· HTML	· Next.js		· PostgreSQL

### EXPERIÊNCIA PROFISSIONAL

#### **Desenvolvedor Front-End**

Londres, UK · Remoto

08/2024 - Presente

Confidencial - Startup EdTech com sede em Londres

- · Desenvolvimento de apps móveis com **React Native**, **Expo e Tamagui**.
- · Colaboração direta com a equipe de design, fazendo uso de ferramentas como Figma.

· Tailwind CSS

Expo

GSAP

- · Auxílio em algumas tarefas de back-end e design, demonstrando adaptabilidade no desenvolvimento full-stack.
- · Participação em uma equipe internacional com profissionais de várias nacionalidades.

#### **Desenvolvedor Front-End**

Santa Cruz do Sul - RS

08/2022 - Presente

dalvan c

**EDUCAÇÃO** 

· CSS

· Sass

- · Desenvolvimento de sites e aplicações responsivas (compatíveis com dispositivos móveis) utilizando frameworks CSS modernos e bibliotecas JavaScript, como Tailwind CSS e React.
- · Projeto e implementação de interfaces com foco em melhorar a experiência do usuário (UX) utilizando arquiteturas baseadas em componentes, resultando em soluções front-end modulares e reutilizáveis.
- · Uso de REST APIs para criação de aplicações web, assegurando eficiência na obtenção de dados.

Coordenador 07/2019 - 08/2021 Manaus - AM Agente de Pesquisa e Mapeamento III Santa Cruz do Sul - RS 05/2017 - 07/2019

Topocart Engenharia

- · Coordenei equipes de escritório em Manaus e Brasília (esta última, remotamente) na execução de tarefas em projetos executados em diferentes localidades do país, contribuindo para a eficiência operacional e alcance dos objetivos.
- · Garanti a estabilidade e eficiência da infraestrutura de informática do escritório de Manaus, liderando a gestão e manutenção de estações de trabalho, servidores e storages em colaboração com a equipe de TI da sede da empresa, em Brasília.

## Técnico em Informática

Santa Cruz do Sul - RS

01/2012 - 05/2017

IDB Informática

- · Fui responsável pelo setor de assistência técnica **por mais de 5 anos**, prestando suporte técnico remoto e presencial a usuários finais. Além disso, treinei novos técnicos e estabeleci padrões para detecção e resolução de problemas tanto em nível de software quanto de hardware.
- · Atuei in loco na manutenção e gestão de infraestrutura de informática e rede de clientes corporativos, otimizando o tempo gasto na resolução de problemas.